臺灣桃園地方法院刑事判決　　　　　 100年度審訴字第1805號
公　訴　人　臺灣桃園地方法院檢察署檢察官
被　　　告　張新麟
上列被告因違反毒品危害防制條例案件，經檢察官提起公訴（10
0 年度毒偵字第2261、2370號），被告於本院準備程序進行中，
就被訴事實為有罪之陳述，經本院告知簡式審判程序意旨，並聽
取公訴人及被告之意見後，本院合議庭裁定改依簡式審判程序審
理，茲判決如下：
    主      文
張新麟施用第一級毒品，累犯，處有期徒刑拾月；又施用第一級
毒品，累犯，處有期徒刑拾月；應執行有期徒刑壹年伍月。
    事實及理由
一、犯罪事實：
    張新麟前於民國91年間因施用毒品案件，經臺灣彰化地方法
    院以91年度毒聲字第1328號裁定送觀察、勒戒後，因認無繼
    續施用毒品之傾向，於91年11月6 日執行完畢釋放出所，並
    經臺灣彰化地方法院檢察署檢察官以91年度毒偵字第2939號
    、91年度毒偵緝字第322 號為不起訴處分確定。另80年間因
    (一)偽造文書案件，經法院判決判處有期徒刑6 月確定；81年
    間復因(二)偽造文書案件，經臺灣板橋地方法院以81年度易緝
    字第172 號判決判處有期徒刑6 月確定；同年間又因(三)侵占
    案件，經臺灣臺中地方法院以81年度易字第5620號判決判處
    有期徒刑3 月確定；上開(一)至(三)各罪刑嗣經裁定應執行有期
    徒刑1 年確定；再於82年間因(四)贓物案件，經臺灣臺中地方
    法院以82年度易字第6109號判決判處有期徒刑5 月，上訴後
    ，經臺灣高等法院臺中分院以82年度上易字第2634號判決駁
    回上訴確定；繼於83年間因(五)偽造文書案件，經臺灣臺中地
    方法院以83年度訴字第3239號判決判處有期徒刑10月確定；
    更於同年間因(六)偽造文書案件，經臺灣臺中地方法院以84年
    度易字第768 號判決判處有期徒刑10月，上訴後，經臺灣高
    等法院臺中分院以94年度上易字第802 號判決駁回上訴確定
    ；前開(五)、(六)2 罪刑嗣經臺灣高等法院臺中分院以94年度聲
    字第622 號裁定合併定其應執行刑有期徒刑1 年4 月確定，
    並與前揭應執行有期徒刑1 年及有期徒刑5 月入監接續執行
    ，於85年3 月12日縮短刑期假釋出監併付保護管束，嗣經裁
    定撤銷假釋，所餘殘刑1 年2 月又16日。另於85年間因(七)違
    反麻醉藥品管理條例案件，經臺灣臺中地方法院以87年度易
    緝字第19號判決判處有期徒刑5 月確定；86年間復因(八)違反
    肅清煙毒條例案件，經臺灣臺中地方法院以86年度訴字第17
    97號判決判處有期徒刑3 年2 月確定；又於同年間因(九)偽造
    文書案件，經臺灣臺中地方法院以87年度訴字第492 號判決
    判處有期徒刑8 月確定；前揭(七)至(九)各罪刑再經臺灣臺中地
    方法院以87年度聲字第1437號裁定合併定其應執行刑有期徒
    刑4 年確定，並與前揭殘刑1 年2 月又16日入監接續執行，
    嗣於89年7 月15日縮短刑期假釋出監併付保護管束，惟又經
    裁定撤銷假釋，尚餘殘刑2 年3 月又16日。92年間另因(十)詐
    欺案件，經本院以92年度桃簡字第405 號判決判處有期徒刑
    4 月確定；同年間因(十一)施用毒品案件，經本院以94年度訴字
    第580 號判決判處有期徒刑7 月確定；復於93年間因(十二)加重
    竊盜案件，經本院以94年度易緝字第30號判決判處有期徒刑
    2 年確定；94年間（即前揭觀察、勒戒執行完畢釋放後5 年
    內）繼因(十三)連續施用第一級毒品、(十四)連續施用第二級毒品等
    案件經本院以94年度訴字第1116號判決分別判處有期徒刑10
    月、5 月，應執行有期徒刑1 年1 月確定；同年間再因(十五)偽
    造文書案件，經本院以94年度訴字第940 號判決判處有期徒
    刑1 年4 月確定；上開(十)至(十五)各罪刑除不得減刑之(十二)罪外，
    其餘各罪刑再經本院以97年度聲減字第738 號裁定各減其宣
    告刑2 分之1 ，並就(十)、(十一)減得之刑合併定其應執行刑有期
    徒刑5 月確定，就(十三)至(十五)減得之刑與不得減刑之(十二)罪合併定
    其應執行刑有期徒刑3 年1 月確定；上開應執行有期徒刑5
    月、3 年1 月並與前揭殘刑2 年3 月又16日入監接續執行，
    已於99年4 月9 日縮短刑期假釋出監併付保護管束，迄至99
    年5 月13日保護管束期滿，假釋未經撤銷，視為執行完畢（
    於本案構成累犯）。詎其仍不知悔改並戒除毒癮，復基於施
    用第一級毒品之犯意，分別於100 年1 月26日20時許，在臺
    中市○○路之碧園旅社308 號房內，以針筒注射之方式，施
    用第一級毒品海洛因1 次，嗣於同年月28日16時20分許，於
    臺中市南屯區○○○路與文心南二路口為警查獲；另於100
    年3 月15日某時，在桃園縣桃園市○○街某處，以針筒注射
    之方式，施用第一級毒品海洛因1 次，嗣於翌日16時45分許
    ，於桃園縣中壢市○○○路與龍福街口為警查獲，查悉上情
    。
二、證據名稱：
  (一)被告張新麟於本院準備程序及審理時之自白。
  (二)應受尿液採驗人尿液檢體採集送驗紀錄表、中山醫學大學附
    設醫院檢驗科藥物檢測中心尿液檢驗報告、列管毒品人口尿
    液檢體採集送驗紀錄表、台灣檢驗科技股份有限公司濫用藥
    物檢驗報告（尿液部分）各1 份。
  (三)臺灣高等法院被告前案紀錄表1 份。
三、應適用之法條：
    刑事訴訟法第273 條之1 第1 項、第299 條第1 項前段、第
    310 條之2 、第454 條第1 項，毒品危害防制條例第10條第
    1 項，刑法第11條前段、第47條第1 項、第51條第5 款。
四、如不服本判決，得自收受送達之翌日起10日內向本院提出上
    訴狀（應附繕本），其未敘述上訴理由者，應於上訴期間屆
    滿後20日內補提理由書狀於本院，上訴於臺灣高等法院。
本案經檢察官王碩志到庭執行職務。
中    華    民    國   100    年    9     月     2    日
                 刑事庭           法  官  潘怡華
以上正本證明與原本無異。
如不服本判決應於收受判決後10日內向本院提出上訴書狀，並應
敘述具體理由。其未敘述上訴理由者，應於上訴期間屆滿後20日
內向本院補提理由書( 均須按他造當事人之人數附繕本) 「切勿
逕送上級法院」。
                                  書記官  郭怡君
中    華    民    國   100    年    9     月     2    日
附錄本案論罪科刑依據之法條：
毒品危害防制條例第10條
施用第一級毒品者，處6 月以上5 年以下有期徒刑。
施用第二級毒品者，處3 年以下有期徒刑。